【裁判字號】    95,訴,213
【裁判日期】    950724
【裁判案由】    準強盜
【裁判全文】
臺灣士林地方法院刑事判決               95年度訴字第213號
公  訴  人  臺灣士林地方法院檢察署檢察官
被      告  丁○○
選任辯護人  許世正律師
被      告  甲○○
指定辯護人  張獻村律師
上列被告因準強盜案件，經檢察官提起公訴（95年度偵字第554
號），本院判決如下：
    主  文
丁○○共同攜帶兇器竊盜，累犯，處有期徒刑拾月。
甲○○攜帶兇器竊盜，因脫免逮捕，而當場施以強暴，處有期徒
刑柒年貳月。
扣案之剪刀、老虎鉗、美工刀、線鋸各壹把、手套壹雙、手電筒
壹支及十字起子貳把，均沒收。
    事  實
一丁○○前有賭博、竊盜及違反麻醉藥品管理條例前科，最近一
  次於民國94年間，因竊盜案件經臺灣臺北地方法院以94年度易
  字第1039號判決處有期徒刑6月確定，並於94年11月17日易科
  罰金執行完畢。
二丁○○於94年12月17日凌晨3 時許，攜帶客觀上具有危險性可
  供兇器使用之剪刀、老虎鉗、美工刀、線鋸和十字起子各1 把
  ，騎乘其所有之UGL-558 號輕型機車，至甲○○住處搭載甲○○外出，甲○○並攜帶其所有之手套1 雙、手電筒1 支及可供
  兇器使用之十字起子1 把，行經丙○○所有之位在臺北縣汐止
  市○○路161-5 號鐵皮屋（未有人居住），二人竟基於意圖為
  自己不法所有之犯意聯絡，翻越該鐵皮屋僅有窗框而無玻璃之
  窗孔進入屋內，以丁○○持剪刀及起子剪取屋內電線和電表用
  電纜，甲○○在旁拉扯之方式，竊得電線50呎、電表用電纜20
  0 呎及鐵材8 支等物，得手後將上開竊得之物搬移至鐵皮屋外
  。適丙○○之姪乙○○前來察看電源狀況而當場發覺，並通知
  丙○○到場追捕，丁○○見狀立刻告知甲○○有人前來，隨即
  逃逸離去，丙○○則隨後追至，並持木棍毆打甲○○以阻止甲○○離開，甲○○因遭丙○○阻擋，為脫免逮捕而基於傷害之
  犯意，亦以不詳工具毆打丙○○，致丙○○受有鼻樑瘀傷之傷
  害，而當場施以強暴後欲行逃逸，惟隨即遭據報到場之員警逮
  捕，始查悉上情，並扣得丁○○所有供竊盜用之剪刀、老虎鉗
  、美工刀、線鋸、十字起子各1 把，及甲○○所有供竊盜用之
  手套1 雙、手電筒1 支及十字起子1 把。
三案經丙○○訴由臺北縣政府警察局汐止分局報告臺灣士林地方
  法院檢察署偵查起訴。
    理  由
一訊據被告丁○○、甲○○均坦承有共同攜帶事實欄所載之兇器
  ，翻越窗框而竊取被害人丙○○財物之事實，然均否認有何傷
  害或準強盜之犯行。被告丁○○辯稱：當時在外面菜園時聽到
  有人來，就跟甲○○說「有人來了」，之後就先走了，並不曉
  得之後發生什麼事等語；被告甲○○則辯稱：伊有遇到丙○○
  ，丙○○拿掃刀敲伊安全帽，安全帽還被敲掉一個角，伊並沒
  有還手，丙○○受傷可能是因為被安全帽敲掉的角噴到云云。
二被告丁○○於94年12月17日凌晨，攜帶老虎鉗、美工刀、剪刀
  、線鋸及十字起子各1把，騎乘其所有之UGL-558號輕型機車，
  至被告甲○○住處，搭載亦攜帶十字起子1把、手套1雙及手電
  筒1 支之甲○○，前往被害人丙○○所有之位在臺北縣汐止市
  ○○路161-5 號鐵皮屋，翻越該鐵皮屋僅有窗框而無玻璃之窗
  孔後進入屋內，由丁○○以剪刀剪取屋內電線，甲○○在旁拉
  扯之方式，竊得電線50呎，另竊得電表用電纜200呎及鐵材8支
  等物，得手後將上開竊得之物搬移至鐵皮屋外之情，業據被告
  丁○○、甲○○坦承不諱（見本院卷第26頁、第37頁），核與
  被害人丙○○於警詢、偵查及本院審理中指訴情節大致相符（
  見偵字第554號卷第8頁至第9頁反面、第19頁至第20 頁），並
  據證人乙○○證述綦詳（見偵字第554號卷第19 頁），並有現
  場照片20張（見偵字第554號卷第12頁至第32 頁）、贓物認領
  保管單（見偵字第554號卷第10頁）及扣案之剪刀1把、老虎鉗
  1 把、美工刀1把、線鋸1組、十字起子2把、手套1雙、手電筒
  1 支可佐，足認被告丁○○及甲○○之自白與事實相符，應堪
  採信，被告丁○○及甲○○有共同攜帶兇器竊盜之犯行，事證
  明確，洵堪認定。
三被告甲○○雖矢口否認對被害人丙○○施以強暴云云，然查：
  (一)被害人丙○○接獲其姪乙○○之通知到達現場後，和在場一
    名被告發生扭打，伊隨手自地上拿取一根木棍打對方，對方
    也拿一不詳工具毆打伊，導致伊臉部流血，之後抓到被告甲○○才知道有甲○○之情，業據被害人丙○○於警詢、偵查
    及本院審理中指訴綦詳。雖被害人丙○○於本院審理中，陳
    稱：並不知道是和伊扭打的被告究竟是何人等語（見本院95
    年7 月10日審理筆錄第13頁）。但查：被告甲○○原即坦稱
    ：有遇到被害人丙○○，被害人丙○○尚且用掃刀敲伊安全
    帽等語（見本院卷第37頁，惟被害人丙○○以掃刀敲擊被告
    甲○○安全帽部分並不可採，詳如後述），而被告丁○○則
    在被害人丙○○和被告甲○○衝突之際，即已先逃離現場（
    詳如第三(三)點所述）。被告甲○○因遭被害人丙○○所阻而
    不及逃逸，旋為證人乙○○及據報到警之員警合力逮捕之情
    ，此據證人乙○○證述明確（見本院95年7 月10日審理筆錄
    第4 頁）。綜合以上諸端推斷，被告丁○○既已先被告甲○○逃逸，被告甲○○則在後遭遇被害人丙○○，堪認與被害
    人丙○○有扭打行為者，洵為被告甲○○無誤。另被害人丙○○就被告甲○○所持之工具是否係掃刀乙節，前後所為陳
    述亦不一致（於警詢中稱：有搶下對方手上的棍子，就是掃
    刀；於本院審理中稱：那把掃刀原係放在倉庫內，但後來被
    拿到外面，沒有辦法確定對方是否拿此掃刀跟伊發生扭打，
    也不能確定對方是拿什麼東西）。惟就被告甲○○如何施強
    暴之指述卻始終如一，況當時為凌晨三時許，天色昏暗，照
    明不足，被害人丙○○突遭攻擊，遇此慌亂情景，致無從辨
    識對方手持工具，亦與常情無違。自不能因被害人丙○○前
    後所證稍有出入，即謂所證均不可採。再被害人丙○○確實
    受有鼻樑瘀傷之傷害，有被害人丙○○於警詢時所攝之臉部
    正面照片2 紙在卷可憑（見偵字第544 號卷第35頁），證人
    乙○○也證稱：有看到丙○○鼻樑流血等語綦詳（見偵字第
    544 號卷第45頁、本院95年7 月10日審理筆錄第5 頁）。雖
    證人乙○○另證稱：丙○○在追的過程中好像有跌倒，因為
    他全身以及臉上都有泥巴等語（見本院95年7 月10日審理筆
    錄第4 頁、第5 頁）。但被害人丙○○則稱：是在打完之後
    追被告的過程中有滑倒，但沒有跌坐在地上等語明確（見本
    院95年7 月10日審理筆錄第10頁），且證人乙○○既未親眼
    目睹被害人丙○○有跌撲在地，甚且導致被害人丙○○受有
    傷害之歷程，上開所述，僅係證人乙○○之臆測之詞，自不
    得以此遽論被害人丙○○傷勢之來源係因自行跌倒所致。綜
    上，被告甲○○辯稱：僅有挨打，並未對被害人丙○○施以
    強暴云云，自不可採。
  (二)至被告甲○○之指定辯護人辯稱：被告甲○○如確實有與被
    害人丙○○扭打，證人乙○○何以卻未見及？且倘如被告甲○○確實有與被害人丙○○扭打五分鐘之久，則被害人丙○○身體理應受有其他傷害，傷勢也不可能僅止於鼻樑瘀傷而
    已，被害人丙○○之傷勢事實上係遭安全帽前沿碎裂之破片
    碰擊所致等語。惟查：被害人丙○○於警詢、偵查及本院審
    理中屢稱：係與證人乙○○分兩頭包抄被告等語（見偵字第
    544號卷第8頁反面、第45頁、本院95年7月10日審理筆錄第9
    頁），另證人乙○○通知被害人丙○○之後，即與丙○○分
    別由鐵皮屋前、後去追捕竊嫌，伊還沒有去鐵皮屋後面時就
    看到有兩個人衝出馬路，之後遇到據報抵達現場之員警就請
    警察幫忙，後來有抓到被告甲○○，被告丁○○則逃逸無蹤
    之情，亦據證人乙○○於警詢、偵查及本院審理中結證綦詳
    （見偵字第544號卷第6頁反面、第19頁、本院95年7月10 日
    審理筆錄第4 頁），是以被害人丙○○與證人乙○○搜尋追
    捕竊嫌之地點，既分別在鐵皮屋前後兩側，且證人乙○○也
    有目標尚待搜尋，故證人乙○○雖未即時見及被告甲○○毆
    打被害人丙○○等具體情況，但此與當時證人乙○○所在位
    置及舉止動作相符，並不足以認定被害人丙○○之指訴有何
    瑕疵。再刑法第329 條所謂之「施強暴」本不以被害人受傷
    為必要，且被害人丙○○僅指訴被告甲○○有與伊扭打，並
    造成伊鼻樑流血等語（雖被害人丙○○於本院審理中再稱：
    另外造成伊手腫起來，然此部分除被害人丙○○片面指訴外
    ，並無診斷證明書、受傷照片或其他積極證據足資證明，本
    院不認定此亦為被害人丙○○所受之傷害）。至被告甲○○
    持棍子出手毆打被害人丙○○時，是否每次出手均有觸及被
    害人丙○○之身體並造成被害人丙○○受有傷害，被害人丙○○並未就此有所指訴，自不能以被告甲○○有和被害人丙○○相互扭打之行為，遽論被害人丙○○一定受有嚴重之傷
    害。末查：被告甲○○雖提出前沿有缺角之安全帽一頂為證
    ，惟被告甲○○於警詢及偵查中均未述及此情，被害人丙○○則結稱：並沒有看到被告甲○○有戴安全帽等語（見本院
    95 年7月10日審理筆錄第17頁）。證人乙○○雖證稱：有看
    到被告甲○○有戴安全帽，但也稱：沒有發現被告甲○○之
    安全帽有何異樣等語（見本院95年7 月10日審理筆錄第4 頁
    ），則被告甲○○以被害人丙○○之傷勢係因遭安全帽前沿
    碎片割傷所致，即屬無據，亦不足採。
  (三)本件被告甲○○雖堅稱：係遭被害人丙○○先出手毆打等語
    ，被害人丙○○也陳稱：有與被告甲○○扭打等語。惟衡之
    一般社會經驗法則，互毆係屬多數動作構成單純一罪而互為
    攻擊之傷害行為，縱令一方先行出手，而還擊之一方在客觀
    上苟非單純對於現在不法之侵害為必要排除之反擊行為，因
    其本即有傷害之犯意存在，則對其互為攻擊之還手反擊行為
    ，自無主張防衛權之餘地，最高法院30年上字第1040號判例
    、92年台上字第3039號判決分別著有明文。縱使被告甲○○
    辯稱：是被害人丙○○先出手乙節屬實，惟被告隨即予以反
    擊，並造成被害人丙○○受有鼻樑瘀傷之傷害，則由被害人
    丙○○受傷位置係在臉部鼻樑處，而非僅止於四肢部位，甚
    且流血等節觀之，足見被告甲○○反擊被害人丙○○之行為
    ，非僅止於攻擊被害人丙○○四肢以抑制被害人丙○○之攻
    擊行為，尚且積極攻擊被害人丙○○臉部造成被害人丙○○
    受有傷害，被告甲○○顯非單純就對方現在不法之侵害所為
    必要排除之反擊行為，而係另有傷害犯意存在，揆諸前揭說
    明，被告甲○○之行為，既與正當防衛要件不符，也非消極
    掙脫行為，而屬積極對人之身體施加暴行之攻擊行為，核與
    刑法第329條之強暴要件，即屬相符。
  (四)綜上，被告甲○○所辯，均屬避重就輕之詞，不足採信。被
    告甲○○於竊盜得手後，因遭被害人丙○○發現，為脫免逮
    捕，而以不詳工具與被害人丙○○扭打，致被害人丙○○鼻
    樑瘀傷，已對被害人丙○○施以強暴之不法腕力，本件事證
    明確，被告甲○○準強盜之犯行堪以認定，應依法論科。
三論罪科刑之理由
  (一)按竊盜或搶奪，因防護贓物、脫免逮捕或湮滅罪證，而當場
    施以強暴、脅迫者，即以強盜論，不以所施強暴、脅迫手段
    ，達於至使他人不能抗拒之程度為成立準強盜罪之要件，此
    與刑法第328條第1項之普通強盜罪之構成要件不同（最高法
    院92年度台上字第4760號判決亦同此意旨）。又刑法第321
    條第1項第3款所稱「兇器」，其種類並無限制，凡客觀上足
    以對人之生命、身體、安全構成威脅，具有危險性之兇器均
    屬之，且祗須行竊時攜帶此種具有危險性之兇器已足，並不
    以攜帶之初有行兇之意圖為必要（最高法院79年度台上字第
    5253號判例亦同此意旨）。查被告丁○○攜帶至現場之剪刀
    、老虎鉗、美工刀、線鋸、十字起子各1 把，及甲○○攜帶
    至現場之十字起子1 把。均屬金屬材質，且外型均尖銳，既
    能剪斷電線及電纜，客觀上自足以對人之生命、身體、安全
    構成威脅，自屬刑法第321條第1項第3 款所謂之「兇器」甚
    明。再按犯強盜罪，於實施強暴行為之過程中，如別無傷害
    之故意，僅因拉扯致被害人受有傷害，乃施強暴之當然結果
    ，固不另論傷害罪；然因強盜罪非以傷害人之身體為當然之
    手段，若具有傷害犯意且發生傷害之結果，自應另負傷害罪
    責，如經合法告訴且與強盜罪有方法結果之牽連關係，即應
    依修正前刑法第55條之規定處斷（最高法院91年度台上字第
    1441號判決亦同此意旨）。查本件被告甲○○為脫免逮捕而
    出手毆打被害人丙○○，在扭打過程中導致被害人丙○○受
    傷，已非單純拉扯之結果甚明，自應另成立傷害罪名。是核
    被告丁○○所為，係犯刑法第321條第1項第3 款攜帶兇器竊
    盜罪；被告甲○○於竊盜後為脫免逮捕而施強暴所為，係符
    合刑法第329條所規範之準強盜行為，且具有同法第321條第
    1項第3款之情事，自應依同法第330條第1項之加重強盜罪論
    處；被告甲○○傷害被害人丙○○之犯行，另犯同法第277
    條第1項前段之傷害罪。
  (二)被告丁○○、甲○○間，就前述攜帶兇器竊盜被害人丙○○
    財物之犯行，有犯意之聯絡及行為之分擔，為共同正犯（按
    95年7 月1 日修正施行之刑法第28條等規定係法院就共犯審
    認標準見解之明文化，非屬法律之變更，不生新舊法比較適
    用問題）。
  (三)被告甲○○所犯上開2 罪，有方法結果之牽連關係，應依修
    正前刑法第55條之規定從一重加重強盜罪論處（有關新舊刑
    法比較，詳見後述）。
  (四)起訴書雖認被告丁○○、甲○○所為另犯刑法第321 條第1
    項第2 款之踰越安全設備竊盜罪，然查：刑法第321 條第1
    項第2 款所謂「其他安全設備」，係指具有隔絕防閑作用，
    並固定於土地上之建築物或工作物之安全設備而言。本件被
    告丁○○及甲○○雖係自系爭鐵皮屋之窗戶攀爬入內，此據
    被告甲○○於警詢中所陳明（見偵字第554 號卷第13頁），
    然被告甲○○也稱：因該處窗戶不見等語。且上開窗戶僅剩
    窗框，並無玻璃之情，亦有現場照片4 張在卷足憑（見偵字
    第554 號卷第3 、4 頁），則該窗戶顯然原本即無隔絕防閑
    作用，自與刑法第321 條第1 項第2 款所謂之安全設備有間
    ，是被告丁○○、甲○○所為犯行，應無刑法第321 條第1
    項第2 款加重條件之適用，公訴意旨容有所誤，應予敘明。
  (五)公訴人雖認被告丁○○亦犯刑法第330 條第1 項之加重強盜
    罪。然按「竊盜因防護贓物、脫免逮捕或湮滅罪證，而當場
    實施強暴、脅迫，論以強盜之規定，自以實施強暴、脅迫之
    人為限，其他竊盜共犯對於行強如無犯意之聯絡者，不容概
    以強盜論擬。」最高法院23年上字第2316號判例要旨可資參
    照。公訴人認被告丁○○與被告甲○○共犯有準強盜罪嫌，
    無非係以被害人丙○○於偵查中所為：被告二人均有與伊扭
    打等語為主要論據。訊據被告丁○○堅詞否認有何準強盜之
    犯行，辯稱：告訴被告甲○○有人來之後就跑掉了等語。經
    查：被害人丙○○於偵查中雖證稱：「對方二人都有跟我扭
    打。」（見偵字第554 號卷第45頁），然被害人丙○○於本
    院審理中，則改稱：當時和伊扭打的人僅有一個人等語（見
    本院95年7 月10日審理筆錄第16頁），被告甲○○於本院審
    理中也於具結後證稱：和丙○○發生衝突時，丁○○已經跑
    到外面去，沒有在現場等語（見本院95年7 月10日審理筆錄
    第19頁），足認被告丁○○辯稱：並未出手毆打被害人丙○○等語，尚非虛妄。至被害人丙○○雖另稱：到現場後只有
    一個人在跟伊扭打，另一個人不知道在何處，但有在現場，
    打完之後才有人喊人來了等語（見本院95年7 月10日審理筆
    錄第16頁）。但此既與被害人丙○○於同日審理時所稱：「
    我到時，有一個人喊說：『人來了』」等語有間（見本院95
    年7 月10日審理筆錄第12頁），況衡情被告丁○○於查知犯
    行遭人發覺之際，應即立刻通知被告甲○○，並迅速離開現
    場，殊無留在現場，並待被告甲○○與被害人丙○○扭打之
    後，始出聲通知被告甲○○之理。故被害人丙○○上揭有關
    被告丁○○有在現場之證述，核與常情有違，並不足採，再
    參酌被告甲○○證稱：被告丁○○先行離開現場等情，本件
    亦無證據足證被告丁○○於離開現場之前，與被告甲○○就
    被告甲○○意圖脫免逮捕而對被害人丙○○施以強暴之犯行
    ，有何犯意聯絡並推由甲○○實施之行為。綜上，被告丁○○既無對被害人丙○○實施強暴行為，也未與被告甲○○間
    有準強盜之犯意聯絡，參諸前揭說明，自難以準強盜罪相繩
    。公訴人認應依加重強盜罪處斷，尚有未洽，惟公訴意旨既
    已敘明被告竊盜之犯罪事實，本院自得就公訴人起訴之犯罪
    事實，變更其所引應適用之法條，併予敘明。
  (六)被告丁○○有如事實欄所載之論罪科刑紀錄，有臺灣高等法
    院被告全國前案紀錄表在卷可佐其前受有期徒刑執行完畢，
    5 年以內再犯本件最重本刑為有期徒刑以上之罪，為累犯，
    應依修正前刑法第47條之規定加重其刑（相關新舊法比較，
    詳見後述）
  (七)爰審酌被告丁○○前有賭博、違反麻醉藥品管理條例、竊盜
    等前科，有臺灣高等法院被告全國前案紀錄表可考，足認其
    素行不佳，被告甲○○則無論罪科刑紀錄，然被告丁○○、
    甲○○均正值壯年，不思以正途賺取金錢，被告甲○○甚且
    於犯罪遭發覺後，毆打被害人丙○○，幸所造成丙○○之傷
    勢程度尚屬輕微，及被告丁○○犯後坦承犯行，被告甲○○
    則僅坦承竊盜部分犯行，就對被害人丙○○施以強暴部分則
    矯飾推諉，及其犯罪動機、手段、智識程度、生活情狀等一
    切情狀，分量處如主文所示之刑。
四新舊刑法比較部分
  (一)被告甲○○行為後，刑法業於94年2月2日修正公布，於95年
    7月1日開始施行，新修正之刑法將原刑法第55條關於牽連犯
    之規定廢除。準此，本件關於被告甲○○所犯加重強盜罪、
    傷害罪，依修正前之刑法第55條規定，認有方法結果之牽連
    關係，應從一重依加重強盜罪處斷；修正後之刑法既將牽連
    犯之規定廢除，被告所犯上開2 罪，無論認係獨立成罪，應
    分論併罰，或認應為自然概念之一行為，原經法律評價為二
    以上之行為，且認有牽連關係而依牽連犯之規定從一重處斷
    ，於牽連犯廢除後，應改評價為出於一個犯意，實施一個犯
    罪行為，應成立想像競合犯，從一重處斷。比較新舊法，新
    法並未較有利於被告，此部分依新修正之刑法第2條第1項前
    段之規定，應適用行為時之舊法之牽連犯規定論處。
  (二)被告丁○○行為後，刑法第47條第1 項關於累犯之規定，增
    加犯罪行為人之再犯係出於「故意」者，始有累犯加重之適
    用，並於94年2 月2 日修正公布，於95年7 月1 日施行。本
    件被告丁○○有事實欄所載之犯罪科刑執行情形，有臺灣高
    等法院被告前案紀錄表1 紙附卷可憑，其於有期徒刑執行完
    畢後，5 年內再基於故意犯而本件有期徒刑以上之罪，無論
    依修正前刑法第47條或修正後之刑法第47條第1 項規定，均
    構成累犯，依新修正之刑法第2 條第1 項前段之規定，應適
    用行為時之修正前刑法第47條規定論處，為累犯，並依法遞
    加重其刑。
  (三)牽連犯之重罪，其法定刑無罰金規定者，而其輕罪之法定刑
    有罰金刑者，雖從一重之重罪處斷，但輕罪法條既須引用罰
    金罰金罰鍰提高標準條例，即無從排除適用（最高法院75年
    度台上字第3934號、78年度台上字第992 號判決亦同此意旨
    ）。而修正刑法係自95年7月1日起施行，在此之前，刑法分
    則編有關罰金刑之貨幣單位係銀元，且依刑法分則編應處罰
    金者，應適用罰金罰鍰提高標準條例第1 條之規定，亦即應
    按各該具體條文制定或修正之先後，定其提高之倍數。惟被
    告行為，刑法施行法增訂第1 條之1 ，於同年6 月14日經總
    統公布，並自同年7 月1 日起施行，依該條規定：「中華民
    國94年1 月7 日刑法修正施行，刑法分則編所定罰金之貨幣
    單位為新臺幣。94年1 月7 日刑法修正時，刑法分則編未修
    正之條文定有罰金者，自94年1 月7 日刑法修正施行，就其
    所定數額提高為30倍。但72年6 月26日至94年1 月7 日新增
    或修正之條文，就其所定數額提高為3 倍。」亦即自95年7
    月1 日起，目前刑法分則編所定罰金之貨幣單位，由原來之
    銀元改為新臺幣，且自95年7 月1 日起，刑法分則編未修正
    之條文定有罰金刑者，自該時起，有關罰金之數額提高為30
    倍。本件被告所犯牽連犯之輕罪即刑法第277 條第1 項之傷
    害罪，均有罰金刑處罰之規定，且自24年7 月1 日公布施行
    後，即未再修正，依增訂刑法施行法第1 條之1 之規定，其
    罰金以新臺幣為單位，數額應提高為30倍，此與修正前罰金
    以銀元為單位，適用罰金罰鍰提高標準條例第1 條前段之結
    果應提高10倍，對被告而言，並無不利（新臺幣與銀元之比
    例為1 ：3 ，換算結果亦為30倍）。依修正後刑法第2 條第
    1 項前段之規定，自應適用修正前之罰金罰鍰提高標準條例
    第1 條前段之規定（依最高法院51年度台上字第1932號判例
    、75年度台上字第305 號、76年度台非字第119 號判決意旨
    ，此部分亦有新修正刑法第2 條第1 項比較之適用），均附
    此敘明。
五扣案之剪刀、老虎鉗、美工刀、線鋸、手套1雙、手電筒1支及
  十字起子2 把，其中剪刀、老虎鉗、美工刀、線鋸及十字起子
  各1把為被告丁○○所有，另手套1雙、手電筒1支及十字起子1
  把為被告甲○○所有，並為供犯罪所用之物，已據被告丁○○
  、甲○○供承在卷，自應依刑法第38條第1項第2款之規定宣告
  沒收。至扣案之掃刀1 把，為被害人丙○○所有之物，此據丙○○於本院中所陳明，爰不依法宣告沒收，附此敘明。
據上論斷，應依刑事訴訟法第299 條第1 項前段、第300 條，刑
法第28條、第321 條第1 項第3 款、第330 條第1 項、第277 條
第1 項、第2 條第1 項前段、修正前刑法第55條、第47條，罰金
罰鍰提高標準條例第1 條前段，判決如主文。
本案經檢察官呂永魁到庭執行職務。
中    華    民    國    95    年    7     月    24    日
                  刑事第四庭審判長法  官    謝靜恒
                                  法  官    高雅敏
                                  法  官    許碧惠
以上正本證明與原本無異。
如不服本判決，應於判決送達後10日內，向本院提出上訴狀。
                                  書記官    徐仁豐
中    華    民    國    95    年    7     月    24    日
附錄
刑法第321條
犯竊盜罪而有左列情形之一者，處 6 月以上、 5 年以下有期徒
刑：
三  攜帶兇器而犯之者。
刑法第330條
犯強盜罪而有第321條第1項各款情形之一者，處7年以上有期徒
刑。


司法院資訊處製作；財團法人民間司法改革基金會備份。
